hu_hu.affix
SFX ó Y 356 
SFX ó ök özöttség/nÓ×BVLjcTtXY@ ök
SFX ó ök özött/ÝÔŘBVLjcHRtXN% ök
SFX ó ök özött/X ök
SFX ó ök öző/ĐÓ×BVLjcGRXY@ ök
SFX ó ök özésileg ök
SFX ó ök özési/ĐÓ×VLjcGRx!" ök
SFX ó ök özés/nÓ×BVLjcXTtY@ ök
SFX ó ök öztető/ŢÔŘCWMjcHRXY@ ök
SFX ó ök öztetés/nÓ×BVLjcXTtY@ ök
SFX ó ök öztetett/nÓ×BVLjcGRtX% ök
SFX ó ök öztetett/X ök
SFX ó ök öztetendő/ŢÔŘCWMjcHRX% ök
SFX ó ök öztet/EeX% ök
SFX ó ök özik/PpX% ök
SFX ó ök özhetőség/nÓ×BVLjcTtXY@ ök
SFX ó ök özhető/ŢÔŘCWMjcHRX ök
SFX ó ök özhetett/X ök
SFX ó ök özhetetlenség/nÓ×BVLjcTtXY@ ök
SFX ó ök özhetetlen/nÓ×BVLjcGRtX.% ök
SFX ó ök özhet/Ee%X ök
SFX ó ök özgető/ŢÔŘCWMjcHRX ök
SFX ó ök özgetés/nÓ×BVLjcXTtY@ ök
SFX ó ök özgethetőség/nÓ×BVLjcTtXY@ ök
SFX ó ök özgethető/ŢÔŘCWMjcHRX ök
SFX ó ök özgethetett/X ök
SFX ó ök özgethet/Ee%X ök
SFX ó ök özgetett/nÓ×BVLjcGRX%t ök
SFX ó ök özgetett/X ök
SFX ó ök özget/Ee%X ök
SFX ó ök özetlenség/nÓ×BVLjcRXY@ ök
SFX ó ök özetlen/nÓ×BVLjcGRtX% ök
SFX ó ök özendő/ŢÔŘCWMjcHRX% ök
SFX ó ök öz/PpX% ök
SFX ó ök ösödöttség/nÓ×BVLjcTtXY@ ök
SFX ó ök ösödött/ÝÔŘBVLjcHRtXN% ök
SFX ó ök ösödött/X ök
SFX ó ök ösödő/ŢÔŘCWMjcHRX ök
SFX ó ök ösödésileg ök
SFX ó ök ösödési/ĐÓ×VLjcGRx!" ök
SFX ó ök ösödés/nÓ×BVLjcXTtY@ ök
SFX ó ök ösödik/Pp%X ök
SFX ó ök ösödhetett/X ök
SFX ó ök ösödhet/Ee%X ök
SFX ó ök ösödgethetett/X ök
SFX ó ök ösödgethet/Ee%X ök
SFX ó ök ösödgetett/X ök
SFX ó ök ösödget/Ee%X ök
SFX ó ök ösítő/ĐÓ×BVLjcGRXY@ ök
SFX ó ök ösítésileg ök
SFX ó ök ösítési/ĐÓ×VLjcGRx!" ök
SFX ó ök ösítés/nÓ×BVLjcXTtY@ ök
SFX ó ök ösíttető/ĐÓ×BVLjcGRX ök
SFX ó ök ösíttetésileg ök
SFX ó ök ösíttetési/ĐÓ×VLjcGRx!" ök
SFX ó ök ösíttetés/nÓ×BVLjcXTtY@ ök
SFX ó ök ösíttethet/Ee%X ök
SFX ó ök ösíttetett/nÓ×BVLjcGRtX% ök
SFX ó ök ösíttetett/X ök
SFX ó ök ösíttetendő/ĐÓ×BVLjcGRX% ök
SFX ó ök ösíttet/EeX% ök
SFX ó ök ösíthetőség/nÓ×BVLjcTtXY@ ök
SFX ó ök ösíthető/ĐÓ×BVLjcGRX ök
SFX ó ök ösíthetett/nÓ×BVLjcGRX%t ök
SFX ó ök ösíthetett/X ök
SFX ó ök ösíthetetlenségileg ök
SFX ó ök ösíthetetlenségi/ĐÓ×VLjcGRx!" ök
SFX ó ök ösíthetetlenség/nÓ×BVLjcTtXY@ ök
SFX ó ök ösíthetetlen/nÓ×BVLjcGRtX% ök
SFX ó ök ösíthet/Ee%X ök
SFX ó ök ösítgető/ĐÓ×BVLjcGRX ök
SFX ó ök ösítgetés/nÓ×BVLjcXTt ök
SFX ó ök ösítgethetőség/nÓ×BVLjcTtX ök
SFX ó ök ösítgethető/ĐÓ×BVLjcGRX ök
SFX ó ök ösítgethetett/X ök
SFX ó ök ösítgethet/Ee%X ök
SFX ó ök ösítgetett/nÓ×BVLjcGRX%t ök
SFX ó ök ösítgetett/X ök
SFX ó ök ösítget/Ee%X ök
SFX ó ök ösítettségileg ök
SFX ó ök ösítettségi/ĐÓ×VLjcGRx!" ök
SFX ó ök ösítettség/nÓ×BVLjcTtXY@ ök
SFX ó ök ösített/nÓ×BVLjcGRtX% ök
SFX ó ök ösített/X ök
SFX ó ök ösítetlenségileg ök
SFX ó ök ösítetlenségi/ĐÓ×VLjcGRx!" ök
SFX ó ök ösítetlenség/nÓ×BVLjcRXY@ ök
SFX ó ök ösítetlen/nÓ×BVLjcGRtX% ök
SFX ó ök ösítendő/ĐÓ×BVLjcGRX% ök
SFX ó ök ösít/EeX% ök
SFX ó ok ozó/ĎŇÖAUKicFQXY@ ok
SFX ó ok ozásilag ok
SFX ó ok ozási/ĎŇÖUKicFQx!" ok
SFX ó ok ozás/mŇÖAUKicXSsY@ ok
SFX ó ok oztató/ĎŇÖAUKicFQXY@ ok
SFX ó ok oztatás/mŇÖAUKicXSsY@ ok
SFX ó ok oztatott/mŇAU$icFQsX% ok
SFX ó ok oztatott/X ok
SFX ó ok oztatandó/ĎŇÖAUKicFQX% ok
SFX ó ok oztat/OoX% ok
SFX ó ok ozottság/mŇÖAUKicSsXY@ ok
SFX ó ok ozott/mŇAU$icFQsX% ok
SFX ó ok ozott/X ok
SFX ó ok ozik/OoX% ok
SFX ó ok ozhatóság/mŇÖAUKicSsXY@ ok
SFX ó ok ozható/ĎŇÖAUKicFQX ok
SFX ó ok ozhatott/X ok
SFX ó ok ozhatatlanság/mŇÖAUKicSsXY@ ok
SFX ó ok ozhatatlan/mŇÖAUKicFQsX.% ok
SFX ó ok ozhat/Oo%X ok
SFX ó ok ozgató/ĎŇÖAUKicFQX ok
SFX ó ok ozgatás/mŇÖAUKicXSsY@ ok
SFX ó ok ozgatott/mŇAUKicFQX%s ok
SFX ó ok ozgatott/X ok
SFX ó ok ozgathatóság/mŇÖAUKicSsXY@ ok
SFX ó ok ozgatható/ĎŇÖAUKicFQX ok
SFX ó ok ozgathatott/X ok
SFX ó ok ozgathat/Oo%X ok
SFX ó ok ozgat/Oo%X ok
SFX ó ok ozatlanság/mŇÖAUKicQXY@ ok
SFX ó ok ozatlan/mŇÖAUKicFQsX% ok
SFX ó ok ozandó/ĎŇÖAUKicFQX% ok
SFX ó ok oz/OoX% ok
SFX ó ok osító/ĎŇÖAUKicFQXY@ ok
SFX ó ok osításilag ok
SFX ó ok osítási/ĎŇÖUKicFQx!" ok
SFX ó ok osítás/mŇÖAUKicXSsY@ ok
SFX ó ok osíttató/ĎŇÖAUKicFQX ok
SFX ó ok osíttatásilag ok
SFX ó ok osíttatási/ĎŇÖUKicFQx!" ok
SFX ó ok osíttatás/mŇÖAUKicXSsY@ ok
SFX ó ok osíttatott/mŇAU$icFQsX% ok
SFX ó ok osíttatott/X ok
SFX ó ok osíttathat/Oo%X ok
SFX ó ok osíttatandó/ĎŇÖAUKicFQX% ok
SFX ó ok osíttat/OoX% ok
SFX ó ok osítottságilag ok
SFX ó ok osítottsági/ĎŇÖUKicFQx!" ok
SFX ó ok osítottság/mŇÖAUKicSsXY@ ok
SFX ó ok osított/mŇAU$icFQsX% ok
SFX ó ok osított/X ok
SFX ó ok osíthatóság/mŇÖAUKicSsXY@ ok
SFX ó ok osítható/ĎŇÖAUKicFQX ok
SFX ó ok osíthatott/mŇAUKicFQX%s ok
SFX ó ok osíthatott/X ok
SFX ó ok osíthatatlanságilag ok
SFX ó ok osíthatatlansági/ĎŇÖUKicFQx!" ok
SFX ó ok osíthatatlanság/mŇÖAUKicSsXY@ ok
SFX ó ok osíthatatlan/mŇÖAUKicFQsX% ok
SFX ó ok osíthat/Oo%X ok
SFX ó ok osítgató/ĎŇÖAUKicFQX ok
SFX ó ok osítgatás/mŇÖAUKicXSs ok
SFX ó ok osítgatott/mŇAUKicFQX%s ok
SFX ó ok osítgatott/X ok
SFX ó ok osítgathatóság/mŇÖAUKicSsX ok
SFX ó ok osítgatható/ĎŇÖAUKicFQX ok
SFX ó ok osítgathatott/X ok
SFX ó ok osítgathat/Oo%X ok
SFX ó ok osítgat/Oo%X ok
SFX ó ok osítatlanságilag ok
SFX ó ok osítatlansági/ĎŇÖUKicFQx!" ok
SFX ó ok osítatlanság/mŇÖAUKicQXY@ ok
SFX ó ok osítatlan/mŇÖAUKicFQsX% ok
SFX ó ok osítandó/ĎŇÖAUKicFQX% ok
SFX ó ok osít/OoX% ok
SFX ó ok osodó/ĎŇÖAUKicFQX ok
SFX ó ok osodásilag ok
SFX ó ok osodási/ĎŇÖUKicFQx!" ok
SFX ó ok osodás/mŇÖAUKicXSsY@ ok
SFX ó ok osodottság/mŇÖAUKicSsXY@ ok
SFX ó ok osodott/mŇAU$icFQsX% ok
SFX ó ok osodott/X ok
SFX ó ok osodik/Oo%X ok
SFX ó ok osodhatott/X ok
SFX ó ok osodhat/Oo%X ok
SFX ó ok osodgatott/X ok
SFX ó ok osodgathatott/X ok
SFX ó ok osodgathat/Oo%X ok
SFX ó ok osodgat/Oo%X ok
SFX ó ek ező/ĐÓ×BVLjcGRXY@ ek
SFX ó ek ezésileg ek
SFX ó ek ezési/ĐÓ×VLjcGRx!" ek
SFX ó ek ezés/nÓ×BVLjcXTtY@ ek
SFX ó ek eztető/ĐÓ×BVLjcGRXY@ ek
SFX ó ek eztetés/nÓ×BVLjcXTtY@ ek
SFX ó ek eztetett/nÓ×BVLjcGRtX% ek
SFX ó ek eztetett/X ek
SFX ó ek eztetendő/ĐÓ×BVLjcGRX% ek
SFX ó ek eztet/EeX% ek
SFX ó ek ezik/EeX% ek
SFX ó ek ezhetőség/nÓ×BVLjcTtXY@ ek
SFX ó ek ezhető/ĐÓ×BVLjcGRX ek
SFX ó ek ezhetett/X ek
SFX ó ek ezhetetlenség/nÓ×BVLjcTtXY@ ek
SFX ó ek ezhetetlen/nÓ×BVLjcGRtX.% ek
SFX ó ek ezhet/Ee%X ek
SFX ó ek ezgető/ĐÓ×BVLjcGRX ek
SFX ó ek ezgetés/nÓ×BVLjcXTtY@ ek
SFX ó ek ezgethetőség/nÓ×BVLjcTtXY@ ek
SFX ó ek ezgethető/ĐÓ×BVLjcGRX ek
SFX ó ek ezgethetett/X ek
SFX ó ek ezgethet/Ee%X ek
SFX ó ek ezgetett/nÓ×BVLjcGRX%t ek
SFX ó ek ezgetett/X ek
SFX ó ek ezget/Ee%X ek
SFX ó ek ezettség/nÓ×BVLjcTtXY@ ek
SFX ó ek ezett/nÓ×BVLjcGRtX% ek
SFX ó ek ezett/X ek
SFX ó ek ezetlenség/nÓ×BVLjcRXY@ ek
SFX ó ek ezetlen/nÓ×BVLjcGRtX% ek
SFX ó ek ezendő/ĐÓ×BVLjcGRX% ek
SFX ó ek ez/EeX% ek
SFX ó ek esítő/ĐÓ×BVLjcGRXY@ ek
SFX ó ek esítésileg ek
SFX ó ek esítési/ĐÓ×VLjcGRx!" ek
SFX ó ek esítés/nÓ×BVLjcXTtY@ ek
SFX ó ek esíttető/ĐÓ×BVLjcGRX ek
SFX ó ek esíttetésileg ek
SFX ó ek esíttetési/ĐÓ×VLjcGRx!" ek
SFX ó ek esíttetés/nÓ×BVLjcXTtY@ ek
SFX ó ek esíttethet/Ee%X ek
SFX ó ek esíttetett/nÓ×BVLjcGRtX% ek
SFX ó ek esíttetett/X ek
SFX ó ek esíttetendő/ĐÓ×BVLjcGRX% ek
SFX ó ek esíttet/EeX% ek
SFX ó ek esíthetőség/nÓ×BVLjcTtXY@ ek
SFX ó ek esíthető/ĐÓ×BVLjcGRX ek
SFX ó ek esíthetett/nÓ×BVLjcGRX%t ek
SFX ó ek esíthetett/X ek
SFX ó ek esíthetetlenségileg ek
SFX ó ek esíthetetlenségi/ĐÓ×VLjcGRx!" ek
SFX ó ek esíthetetlenség/nÓ×BVLjcTtXY@ ek
SFX ó ek esíthetetlen/nÓ×BVLjcGRtX% ek
SFX ó ek esíthet/Ee%X ek
SFX ó ek esítgető/ĐÓ×BVLjcGRX ek
SFX ó ek esítgetés/nÓ×BVLjcXTt ek
SFX ó ek esítgethetőség/nÓ×BVLjcTtX ek
SFX ó ek esítgethető/ĐÓ×BVLjcGRX ek
SFX ó ek esítgethetett/X ek
SFX ó ek esítgethet/Ee%X ek
SFX ó ek esítgetett/nÓ×BVLjcGRX%t ek
SFX ó ek esítgetett/X ek
SFX ó ek esítget/Ee%X ek
SFX ó ek esítettségileg ek
SFX ó ek esítettségi/ĐÓ×VLjcGRx!" ek
SFX ó ek esítettség/nÓ×BVLjcTtXY@ ek
SFX ó ek esített/nÓ×BVLjcGRtX% ek
SFX ó ek esített/X ek
SFX ó ek esítetlenségileg ek
SFX ó ek esítetlenségi/ĐÓ×VLjcGRx!" ek
SFX ó ek esítetlenség/nÓ×BVLjcRXY@ ek
SFX ó ek esítetlen/nÓ×BVLjcGRtX% ek
SFX ó ek esítendő/ĐÓ×BVLjcGRX% ek
SFX ó ek esít/EeX% ek
SFX ó ek esedő/ĐÓ×BVLjcGRX ek
SFX ó ek esedésileg ek
SFX ó ek esedési/ĐÓ×VLjcGRx!" ek
SFX ó ek esedés/nÓ×BVLjcXTtY@ ek
SFX ó ek esedik/Ee%X ek
SFX ó ek esedhetett/X ek
